# 未拿到合同电视剧已播出的情况下收入如何确认

提问人：onetta 时间：2016-01-29 16:12:47
请教陈版：一般情况下电视剧销售确认条件：“在电视剧完成摄制并经电影电视行政主管部门审查通过取得《电视剧发行许可证》，已按合同约定将电视剧拷贝、播映带和其他载体转移给购货方、相关经济利益很可能流入本公司时确认。” 但如果电视剧是销售给央视的话，母带已交付给电视台，并且于 2015 年度已在电视台播出，但是央视比较强势，到了 16 年都未签好合同给到公司，公司手头上只有单边合同。针对这种情况，我认为在 15 年已满足来收入确认条件，但是又没合同，这种情况下我能否按照单边合同约定的价格在 15 年确认收入呢？还是说必须等到以后拿到合同再在以后期间确认收入呢？

回答人：chenyiwei
合同是此类交易的会计确认的基础，没有双方签字盖章的已生效合同，就不存在法律上具有强制执行效力的无条件收款权利，相应地无法保证经济利益能够流入本企业，以及收入金额的可靠计量，因此不满足收入确认条件。